【裁判字號】    98,交聲,4087
【裁判日期】    981126
【裁判案由】    聲明異議
【裁判全文】
臺灣臺中地方法院交通事件裁定        98年度交聲字第4087號
原處分機關  交通部公路總局臺中區監理所
受處分人    甲○○
即異議人
上列受處分人因違反道路交通管理處罰條例案件，對於交通部公
路總局臺中區監理所民國98年10月23日所為之處分（中監違字第
裁60-GE0000000號違反道路交通管理事件裁決書）聲明異議，本
院裁定如下：
    主  文
異議駁回。
    理  由
一、原處分機關意旨略以：受處分人即異議人甲○○（下稱受處
    分人）駕駛FA-2413號自用小貨車，於民國（下同）98年9月
    9日，行經臺中市○○○路與工業區○○路口處，因「闖紅燈
    （由西往東行駛）」之違規，為臺中市警察局第六分局依違
    反道路交通管理處罰條例第53條第1項當場舉發。受處分人
    於期限內到案申訴仍有不服，本所遂於98年10月23日以中監
    違字第裁60-GE0000000號裁決書裁處罰鍰新臺幣（下同）2,
    700元，並記違規點數3點，逾期則依處罰主文規定裁處等語
    。
二、聲明異議意旨略以：當日違規之時，本人係在送貨回程之下
    坡路段，該違規地點五權西路與工業24路口屬大轉彎，下坡
    車輛難以見著正確號誌，因此，在之前另設有「前方號誌」
    以提醒駕駛人，伊遠見「前方號誌綠燈」，駕駛人意欲快速
    通過乃為常情，不巧轉彎後看見實際燈號已變紅燈乃緊急煞
    車，但已超過停止線，卻見前方有3名員警在執行勤務，其
    中有名員警招手，同時包括本人左前方一名因看見警察而頓
    停之女機車騎士一併前去停靠路邊接受盤查。伊頂多只是「
    超越停止線停車」，豈料員警開出舉發違規內容竟為「闖紅
    燈」，伊與員警理論之時亦作證該女騎士係24路左轉並非直
    行，卻遭斥責，伊與該女騎士之違規全成為「闖紅燈」。第
    六分局覆文並未就爭議點討論，官官相護、員警未求業績不
    擇手段，為此不服云云。
三、按駕駛人駕駛汽車，應遵守道路交通標誌、標線、號誌之指
    示，並服從交通指揮人員之指揮，道路交通安全規則第90條
    規定甚明。又汽車駕駛人，行經有燈光號誌管制之交岔路口
    闖紅燈者，處新臺幣1,800元以上，5,400元以下罰鍰，並記
    違規點數3點，道路交通管理處罰條例第53條第1項及第63條
    第1項第3款亦分別定有明文。
四、經查：
（一）本件受處分人於98年9月9日12時30分許，駕駛FA-2413號
      自用小貨車，行經臺中市○○○路與工業24區路口處，因
      「闖紅燈（由西往東行駛）」違規，經臺中市警察局第六
      分局工業區派出所以中市警交字第GE0000000號舉發違反
      道路交通管理事件通知單當場舉發。嗣受處分人於指定應
      到案日期前提出申訴，經原舉發單位覆函，原處分機關乃
      依道路交通管理處罰條例第53條第1項「駕車行經有燈光
      號誌管制之交岔路口闖紅燈」之規定，於98年10月23日以
      中監違字第裁60－GE0000000號裁決書為裁決之處分，裁
      處受處分人罰鍰2,700元並記違規點數3點等情，有臺中市
      警察局舉發違反道路交通管理事件通知單、受處分人交通
      違規陳述書及交通部公路總局臺中區○○○○○道路交通
      管理事件裁決書等在卷可稽。
（二）證人即舉發員警高國才於98年11月18日到庭結證稱：98年
      9月9日當天伊在五權西路和工業24路口執勤，於12時30分
      許，受處分人駕駛壹台FA-2413自用小貨車，從工業區○
      ○○路要往臺中市方向駛來，是下坡路段，當時共有3名
      員警在那邊執勤，伊等是針對闖紅燈的部分告發，那個路
      段有兩個燈號，因為是一個轉彎下坡路段，那兩個燈號距
      離約50公尺左右，第一個燈號是提醒下面那個路口燈號是
      紅燈還是綠燈，兩個的燈號一定是一致的，這個舉發地點
      伊也有舉發過，所以伊很確定那裡號誌設置情形，甲○○
      通過第一個燈號時，伊雖然看不到，但是伊執勤所在的路
      口號誌就是紅燈，他的車子開過來速度很快，看到有3名
      穿執勤背心警員攔查，就緊急煞車，但煞車時，他的車子
      已經越過停止線到了路口中間，伊看著他，過沒幾秒鐘，
      他就慢慢的把車子開向伊這邊，伊就舉發他闖紅燈，伊並
      沒有印象甲○○有告知說他經過第一個號誌是綠燈，且他
      有在舉發單上簽名，而當場他也沒有起爭執。當天總共有
      開3張罰單，除了受處分人甲○○外，還有兩個女孩子騎
      機車也被開罰單，那兩個女騎士也都沒有爭執說他們經過
      路口前的提醒燈號和路口燈號號誌有不同，就是接連舉發
      ，受處分人也都有在舉發單上簽名。伊站的執勤位置確實
      可以看到路口燈號。伊站的位置雖然沒有辦法看到前一個
      號誌，但可以清楚看到路口號誌，且伊確定前方50公尺號
      誌和路口號誌是同步顯示紅綠燈狀況。該路段本來就是下
      坡路段，經過路口時本來就要減速，但受處分人卻加速通
      過，受處分人申訴的時候是說應該開罰他紅燈超越停止線
      ，但是受處分人是整個車身都已經超過停止線，且是看到
      警察後才緊急踩煞車，且受處分人是自己開過來伊執勤的
      位置，並不是伊招手要他開過來，另外，受處分人說當時
      另外有舉發一位女騎士他是從工業24路要左轉五權西路，
      受處分人說那女騎士好像是燈號左轉，伊也沒有印象他說
      什麼，因為伊在忙著開受處分人紅單，那個女騎士是巡佐
      蔡建昌舉發的，印象中3名警員當天舉發的都是五權西路
      往市區違規闖紅燈的情形，且伊印象中該女騎士也沒有提
      出申訴，伊要出庭前也有找蔡巡佐一起影印當天的舉發單
      ，蔡巡佐也沒有提到女騎士有聲明異議的情形等語，並提
      出違規時間為98年9月9日12時30分之中市警交字第GE0000
      000號舉發違反道路交通管理事件通知單、違規時間為98
      年9月9日12時35分之中市警交字第GE0000000號舉發違反
      道路交通管理事件通知單附卷可參，前開2通知單之違規
      事實均為闖紅燈，受處分人所辯稱一名女騎士為工業24路
      左轉而非直行云云，顯非可採。受處分人復辯稱前開路段
      之提醒號誌與路口號誌燈號有不一致之情形及伊違規事實
      僅為超越停止線停車云云，均未舉證證明之。查執勤員警
      與受處分人間不僅未有任何嫌隙，並係毫不相識之人，其
      目睹及舉發受處分人之上開違規情事，衡情應無設詞攀誣
      、或虛構違規事實以陷害受處分人之理，亦應無誤看或誤
      為判斷之情事。況警員執行職務本身受行政懲處責任之監
      督，到庭具結作證更以刑罰擔保其真實性，殊無甘冒行政
      懲處及刑法偽證罪責任，而刻意誣陷受處分人之必要，因
      此可信賴警員前開證述為真實。
五、綜上所述，受處分人違規事證明確，原處分機關依道路交通
    管理處罰條例第53條第1項、第63條第1項第3款之規定，裁
    處受處分人罰鍰新臺幣2,700元，並記違規點數3點，於法核
    無違誤。本件受處分人聲明異議，為無理由，應予駁回。
五、據上論斷，應依道路交通管理處罰條例第87條第2項，道路
    交通案件處理辦法第19條，裁定如主文。
中    華    民    國    98    年    11    月    26    日
            臺灣臺中地方法院交通法庭
                                法  官  黃賢婷
以上正本證明與原本無異。
如不服本裁定，應於收受送達後5日內向本院提出抗告狀。（應
附繕本）
                                書記官  江美琪
中    華    民    國    98    年    11    月    26    日


司法院資訊處製作；財團法人民間司法改革基金會備份。
